---
output: github_document
---

<!-- README.md is generated from README.Rmd. Please edit that file -->

```{r, include = FALSE}
knitr::opts_chunk$set(
  collapse = TRUE,
  comment = "#>",
  fig.path = "man/figures/README-",
  out.width = "100%"
)
```

# scieloPeriodicos

<!-- badges: start -->
[![Lifecycle: experimental](https://img.shields.io/badge/lifecycle-experimental-orange.svg)](https://lifecycle.r-lib.org/articles/stages.html#experimental)
<!-- badges: end -->

## Sobre este repositório

- Esse repositório apresenta rotinas para obter a lista atualizada de periódicos que fazem parte da [Coleção SciELO](https://www.scielo.br/journals/alpha?status=current).

- A lista de periódicos ativos está disponível neste repositório, em: [`inst/periodicos_ativos_SciELO.csv`](https://github.com/beatrizmilz/scieloPeriodicos/blob/main/inst/periodicos_ativos_SciELO.csv).

- Os dados são obtidos utilizando uma técnica chamada raspagem de dados (ou *web scraping*), utilizando a linguagem R.

- Desenvolvido por: [Beatriz Milz](https://github.com/beatrizmilz) (Secretaria Executiva - [Ambiente & Sociedade](https://www.scielo.br/asoc))

## Dados disponíveis

### Periódicos ativos

- O arquivo [`inst/periodicos_ativos_SciELO.csv`](https://github.com/beatrizmilz/scieloPeriodicos/blob/main/inst/periodicos_ativos_SciELO.csv) apresenta dados sobre os periódicos ativos na [Coleção SciELO](https://www.scielo.br/journals/alpha?status=current). 

- Cada linha representa um periódico.

- As colunas presentes são:
  - `id_periodico`:
  - `titulo_periodico`
  - `quantidade_volumes`
  - `edicao_mais_recente`
  - `url_submissao`
  - `url_instrucoes`
  - `data_obtencao_informacao`

Exemplo dos dados disponíveis:

```{r}
#| echo: false
periodicos <- readr::read_csv("inst/periodicos_ativos_SciELO.csv", show_col_types = FALSE)

periodicos |>
  dplyr::filter(id_periodico == "asoc") |> 
  knitr::kable()
```


Informações úteis:

- Existem 318 periódicos na [lista de periódicos ativos na página da SciELO](https://www.scielo.br/journals/alpha?status=current).


## ROADMAP

- [x] Criar uma função para baixar a lista de periódicos ativos.

- [x] Criar um fluxo de trabalho com GitHub Actions para atualizar e salvar a lista de periódicos ativos com certa frequência.

- [x] Estruturar a lógica para baixar as páginas de instruções dos periódicos.

- [x] Criar um fluxo de trabalho com GitHub Actions para salvar a página de instruções aos autores de cada periódico.

- [ ] Fazer o download da página de instruções em Português.


- [ ] Extrair os textos da página `about` dos periódicos, estruturada pelos tópicos (**iniciado**)

- [ ] Adicionar na tabela [`periodicos_ativos_SciELO.csv`](https://github.com/beatrizmilz/scieloPeriodicos/blob/main/inst/periodicos_ativos_SciELO.csv) informações sobre as [áreas de conhecimento](https://www.scielo.br/journals/thematic?status=current&filter=areas).


## Licença

- [CC BY 4.0](https://creativecommons.org/licenses/by/4.0/): *Attribution — You must give appropriate credit, provide a link to the license, and indicate if changes were made*. 


