---
output: github_document
---

<!-- README.md is generated from README.Rmd. Please edit that file -->

```{r, include = FALSE}
knitr::opts_chunk$set(
  collapse = TRUE,
  comment = "#>",
  fig.path = "man/figures/README-",
  out.width = "100%"
)
```

# scieloPeriodicos

<!-- badges: start -->
[![Lifecycle: experimental](https://img.shields.io/badge/lifecycle-experimental-orange.svg)](https://lifecycle.r-lib.org/articles/stages.html#experimental)
<!-- badges: end -->

## Sobre este repositório

- Esse repositório apresenta rotinas para obter a lista atualizada de periódicos que fazem parte da [Coleção SciELO](https://www.scielo.br/journals/alpha?status=current).

- A lista de periódicos ativos está disponível neste repositório, em: [`inst/periodicos_ativos_SciELO.csv`](https://github.com/beatrizmilz/scieloPeriodicos/blob/main/inst/periodicos_ativos_SciELO.csv).

- Os dados são obtidos utilizando uma técnica chamada raspagem de dados (ou *web scraping*), utilizando a linguagem R.


## Dados disponíveis

### Periódicos ativos

- O arquivo [`inst/periodicos_ativos_SciELO.csv`](https://github.com/beatrizmilz/scieloPeriodicos/blob/main/inst/periodicos_ativos_SciELO.csv) apresenta dados sobre os periódicos ativos na [Coleção SciELO](https://www.scielo.br/journals/alpha?status=current). 

- Cada linha representa um periódico.

- As colunas presentes são:
  - `id_periodico`:
  - `nome`
  - `area`
  - `quantidade_volumes`
  - `edicao_mais_recente`
  - `url_submissao`
  - `url_instrucoes`
  - `data_obtencao_informacao`

Exemplo dos dados disponíveis:

```{r}
#| echo: false
periodicos <- readr::read_csv("inst/periodicos_ativos_SciELO.csv", show_col_types = FALSE)

periodicos |>
  dplyr::filter(id_periodico == "asoc") |> 
  knitr::kable()
```


Informações úteis:

- Existem `r nrow(periodicos)` periódicos na [lista de periódicos ativos na página da SciELO](https://www.scielo.br/journals/alpha?status=current).

## Sugestões

- Caso tenha sugestões/ideias, [escreva uma issue](https://github.com/beatrizmilz/scieloPeriodicos/issues/new).

## Autoria

- Desenvolvido por: 

  - Dra. [Beatriz Milz](https://github.com/beatrizmilz) (Secretaria Executiva - [Ambiente & Sociedade](https://www.scielo.br/asoc))

  - Dr. [Julio Trecenti](https://github.com/jtrecenti) - Pesquisador pós-doc em Jurimetria - UNIFESP Osasco

  - Ms. [Bruno Mioto](https://github.com/brunomioto) - Doutorando em Ecologia de Ambientes Aquáticos Continentais ([PEA-UEM](https://www.pea.uem.br/)).
  


## Licença

- [CC BY 4.0](https://creativecommons.org/licenses/by/4.0/): *Attribution — You must give appropriate credit, provide a link to the license, and indicate if changes were made*. 


